臺灣宜蘭地方法院刑事判決　　　　　　　100年度易字第455號
公　訴　人　臺灣宜蘭地方法院檢察署檢察官
被　　　告　李東陞
上列被告因毒品危害防制條例案件，經檢察官提起公訴（100年
度毒偵字第458號），被告就被訴事實為有罪之陳述，經告知簡
式審判程序之旨，並聽取被告之意見後，本院裁定逕依簡式審判
程序判決如下：
    主  文
李東陞施用第二級毒品，累犯，處有期徒刑捌月。
    犯 罪 事 實
一、李東陞前於民國87及88年間，因施用毒品案件，先後經臺灣
    板橋地方法院及臺灣基隆地方法院裁定送觀察、勒戒後，均
    認無繼續施用毒品之傾向，分別由臺灣板橋地方法院檢察署
    檢察官於88年3月8日以88年度偵字第4553號及88年度偵緝字
    第407號案件、臺灣基隆地方法院檢察署檢察官於88年9月28
    日以88年度偵字第4647號案件，為不起訴處分確定。復於91
    年間因施用毒品案件，經臺灣宜蘭地方法院裁定強制戒治一
    年，於92年7月9日執行完畢，同案另經臺灣宜蘭地方法院以
    91年度易字第150號判決判處有期徒刑4月確定，於92年12月
    20日縮刑期滿執行完畢。又因施用毒品案件，經臺灣宜蘭地
    方法院以98年度簡字第125號判決判處有期徒刑5月確定，及
    持有毒品案件，經臺灣板橋地方法院以98年度簡字第263號
    判決判處有期徒刑3月確定，上開2罪經臺灣宜蘭地方法院98
    年度聲字第236號裁定應合併執行有期徒刑6月確定，於98年
    12月31日易科罰金執行完畢。另因施用毒品案件，經臺灣宜
    蘭地方法院以98年度易字第444號判決判處有期徒刑7月，嗣
    經臺灣高等法院以98年度上易字第2691號判決上訴駁回確定
    ，於99年11月4日縮刑期滿執行完畢。再因施用毒品案件，
    經臺灣宜蘭地方法院以99年度易字第329號判決判處有期徒
    刑9月，嗣經臺灣高等法院以99上易字第2288號判決上訴駁
    回確定（甫於100年4月20日經通緝到案入監執行）。詎仍不
    知悛悔，於前案通緝期間，復基於施用第2級毒品甲基安非
    他命之犯意，於100年4月19日晚上10時許，在宜蘭縣冬山鄉
    ○○路96號住處，以將毒品置入玻璃球燒烤吸食煙霧之方式
    ，施用第2級毒品甲基安非他命1次。嗣於100年4月20日下午
    1時50分許，因另案通緝為警查緝到案，經其同意後由警採
    尿送驗，結果檢出安非他命類之甲基安非他命陽性反應而查
    獲。
二、案經內政部警政署基隆港務警察局移送臺灣宜蘭地方法院檢
    察署檢察官偵查起訴。
    理  由
一、上揭犯罪事實，業據被告李東陞於偵查中及本院審理中坦承
    不諱，且被告於警查獲後經採集其送驗結果，確係呈第2級
    甲基安非他命類陽性反應等情，亦有台灣尖端先進生技醫藥
    股份有限公司濫用藥物檢驗報告及內政部警政署基隆港務警
    察局毒品犯罪嫌疑人尿液採驗作業管制紀錄表各1份在卷可
    參，足證被告自白顯與事實相符。又被告前於87及88年間，
    因施用毒品案件，先後經臺灣板橋地方法院及臺灣基隆地方
    法院裁定送觀察、勒戒後，均認無繼續施用毒品之傾向，分
    別由臺灣板橋地方法院檢察署檢察官於88年3月8日以88年度
    偵字第4553號及88年度偵緝字第407號案件、臺灣基隆地方
    法院檢察署檢察官於88年9月28日以88年度偵字第4647號案
    件，為不起訴處分確定。復於91年間因施用毒品案件，經臺
    灣宜蘭地方法院裁定強制戒治一年，於92年7月9日執行完畢
    ，同案另經臺灣宜蘭地方法院以91年度易字第150號判決判
    處有期徒刑4月確定，於92年12月20日縮刑期滿執行完畢。
    又因施用毒品案件，經臺灣宜蘭地方法院以98年度簡字第12
    5號判決判處有期徒刑5月確定，及持有毒品案件，經臺灣板
    橋地方法院以98年度簡字第263號判決判處有期徒刑3月確定
    ，上開2罪經臺灣宜蘭地方法院98年度聲字第236號裁定應合
    併執行有期徒刑6月確定，於98年12月31日易科罰金執行完
    畢。另因施用毒品案件，經臺灣宜蘭地方法院以98年度易字
    第444號判決判處有期徒刑7月，嗣經臺灣高等法院以98年度
    上易字第2691號判決上訴駁回確定，於99年11月4日縮刑期
    滿執行完畢；再因施用毒品案件，經臺灣宜蘭地方法院以99
    年度易字第329號判決判處有期徒刑9月，嗣經臺灣高等法院
    以99年度上易字第2288號判決上訴駁回確定（甫於100年4月
    20日經通緝到案入監執行），有台灣高等法院被告全國前案
    紀錄表附卷足憑，其於觀察、勒戒及強制戒治執行完畢釋放
    後，五年內再犯毒品危害防制條例第10條第2項之罪，堪予
    認定，應依法論科。
二、按甲基安非他命，屬毒品危害防制條例第2條第2項第2款所
    規定之第二級毒品。被告施用第二級毒品甲基安非他命，所
    為係犯毒品危害防制條例第10條第2項之施用第二級毒品罪
    。其持有第二級毒品之低度行為，為其施用之高度行為所吸
    收，不另論罪。查被告前於87及88年間，因施用毒品案件，
    先後經臺灣板橋地方法院及臺灣基隆地方法院裁定送觀察、
    勒戒後，均認無繼續施用毒品之傾向，分別由臺灣板橋地方
    法院檢察署檢察官於88年3月8日以88年度偵字第4553號及88
    年度偵緝字第407號案件、臺灣基隆地方法院檢察署檢察官
    於88年9月28日以88年度偵字第4647號案件，為不起訴處分
    確定。復於91年間因施用毒品案件，經臺灣宜蘭地方法院裁
    定強制戒治一年，於92年7月9日執行完畢，同案另經臺灣宜
    蘭地方法院以91年度易字第150號判決判處有期徒刑4月確定
    ，於92年12月20日縮刑期滿執行完畢；又因施用毒品案件，
    經臺灣宜蘭地方法院以98年度簡字第125號判決判處有期徒
    刑5月確定，及持有毒品案件，經臺灣板橋地方法院以98年
    度簡字第263號判決判處有期徒刑3月確定，上開2罪經臺灣
    宜蘭地方法院98年度聲字第236號裁定應合併執行有期徒刑6
    月確定，於98年12月31日易科罰金執行完畢；另因施用毒品
    案件，經臺灣宜蘭地方法院以98年度易字第444號判決判處
    有期徒刑7月，嗣經臺灣高等法院以98年度上易字第2691號
    判決上訴駁回確定，於99年11月4日縮刑期滿執行完畢，有
    被告前揭台灣高等法院被告全國前案紀錄附卷足憑，其於受
    有期徒刑之執行完畢，五年內故意再犯有期徒刑以上之前開
    罪名，為累犯，應依刑法第47條第1項累犯之規定加重其刑
    。爰審酌被告之品行，施用第二級毒品之犯罪動機、目的、
    手段及其施用毒品戕害自己身心健康，對國家社會所生之危
    害，及其犯罪後態度尚稱良好，坦承施用毒品之犯行等一切
    情狀，量處如主文所示之刑。至被告用以施用甲基安非他命
    之玻璃球，並未扣案，且無證據證明確屬被告所有，爰不併
    予宣告沒收，併予敘明。
據上論斷，應依刑事訴訟法第273條之1第1項、第299條第1項前
段，毒品危害防制條例第10條第2項，刑法第11條前段、第47條
第1項，判決如主文。
本案經檢察官張立言到庭執行職務
中    華    民    國   100    年    7     月    29    日
                  刑事第三庭法  官  黃永勝
以上正本證明與原本無異。
如不服本判決應於收受送達後十日內向本院提出上訴書狀，並應
敘述具體理由；其未敘述上述理由者，應於上訴期間屆滿後二十
日內向本院補提理由書(均須按他造當事人之人數附繕本)「切勿
逕送上級法院」。
                            書記官  劉晨輝
中    華    民    國   100    年    7     月    29    日
附錄本案論罪科刑法條全文：
毒品危害防制條例第10條第2項
施用第二級毒品者，處3年以下有期徒刑。